---
title: "Отчет о проделанной работе"
author: "Ушаков Николай"
date: "18.10.2020"
navigation: frame
fontsize: 12pt
output:
  pdf_document:
    keep_tex: yes
    fig_width: 7
    fig_caption: yes
    latex_engine: pdflatex
lang: ru-RU, eu-US
babel-lang: russian, english
fontenc: T2A
---

```{r setup, include=FALSE}
knitr::opts_chunk$set(echo = TRUE)
```
```{r, include=FALSE}
library(ggplot2) ## Визуализация
library(dplyr,warn.conflicts = FALSE) ## Манимуляции даннными
library(GGally)
library(mice) ## Обучение 
library(rpart)  ## Визуализация
library(rpart.plot)  ## Визуализация
```


\newpage

# Задание 1 
## Загрузка данных

Из статистики  ниже мы видим, что переменные **Survived** , **Pclass** , **Name**, **Sex**, **Parch**, **Ticket**, **Cabin**, **Embarked** относятся к категориальным 

**Age**, **SibSp**, **Fare** -- к количественным 

```{r  echo=FALSE}
df <- read.csv(file = "Dataset_for_student-1.csv", header = TRUE)
str(df)
```
## Пропуски
Из количественных переменных **177** пропусков у переменной **Age**, 
а из категориальных переменных больше всего пропусков у переменной **Cabin** - **687** 
```{r}
colSums(is.na(df))
```
```{r}
colSums(df=="")
```
Для задачи классификации Titanic целевой преременной является Survived 
Переменная Cabin из-за огромного количества пропусков может быть удалена
\newpage

# Задание 2 

Гистограмма Survived (0-не выжил, 1-выжил)

```{r fig.align="center", echo=FALSE}
ggplot(df, aes(x = factor(Survived), fill = factor(Survived))) + 
geom_bar() + 
geom_text(aes(label = stat(count)), stat='count', vjust = -0.5, color = "black", size = 3) + 
xlab("Survived") + theme_classic() +  theme(legend.position="none")
```
\newpage

# Задание 3 

Гистограмма по признаку Sex (male - мужчины, female - женщины)

```{r fig.align="center", echo=FALSE}
ggplot(df, aes(x = Sex, fill = factor(Sex))) + 
  geom_bar() + 
  geom_text(aes(label = stat(count)),stat='count', vjust = -0.5, 
            color = "black", size = 3) +
   theme_classic() +  theme(legend.position="none")
```
\newpage
# Задание 4

Таблица сопряженности по Sex и Survived 

```{r text.align="center", echo=FALSE}
table(factor(df$Survived), factor(df$Sex))
```
\newpage

# Задание 5 

Гистограмма, отражающая количество выживших и невыживших в зависимости от класса 

```{r fig.align="center", echo=FALSE}
ggplot(df, aes(x = factor(Survived), group = Pclass, fill = factor(..x..))) + 
  geom_bar(aes(y = ..prop..), stat="count") + labs(title  = "Pclass") +
  geom_text(aes( label = scales::percent(..prop..), y= ..prop.. ), stat= "count", vjust = -0.5) +
          scale_y_continuous(labels=scales::percent) +
          ylab("percent of people") +
          xlab("Survived") +
          facet_grid(~Pclass) +
 theme_classic() +  theme(legend.position="none")
```
\newpage

# Задание 6

```{r include=FALSE}
df$age_group <- df$Age %/% 10 + 1
df[,"age_group"] <- as.factor(df[,"age_group"])
```

Гистограмма, на которой видно количество выживших и невыживших в зависимости от возрастной категории 

```{r fig.align="center", echo=FALSE}
ggplot(data = subset(df, !is.na(df$age_group)), aes(x = factor(age_group), 
                                                    fill = factor(Survived))) +
geom_bar(position = position_dodge()) +
geom_text(aes(label=stat(count)), stat='count', vjust = -0.5, color = "black", size = 3, position=position_dodge(width=1)) + 
xlab("Group of age") +
 theme_classic() +  theme(legend.position="none")
```
\newpage

# Задание 7 
`Заполниить пропуски в наборе данных можно многими способами:`

- заполнение пропусков нулями
- заполнение медианой
- заполнение средним арифметическим значением
- заполнение на основе регрессивной модели 

Принято решение заполнить пропуски в поле Age, используя **классификатор случайного леса**

```{r echo = FALSE, include=FALSE}
miceMod <- mice(df[, !names(df) %in% c("Ticket", "Cabin", "Survived", "Pclass", "Sex")], method = "rf", seed = 256)
mice_output <- complete(miceMod)
```
Гистограммы распределения переменной Age до и после заполнения пропусков 

```{r  echo=FALSE}
par(mfrow = c(1, 2))
hist(df$Age, breaks = "Sturges",
     freq = NULL, xlab = "Age", main =  "Histogram of Age before input")
hist(mice_output$Age, breaks = "Sturges",
     freq = NULL, xlab = "Age", main =  "Histogram of Age after input" )
```

```{r include=FALSE}
#df$Age -> mice_output$Age
#df$age_group -> mice_output$age_group
```

Таким образом, распределение Age меняется не так сильно в отличии от заполнения нулями, медианой или средним арифметическим 

\newpage
# Вложения 
[Данные, используемые в задании](https://xn--80adjbxl0aeb4ii6a.xn--p1ai/wp-content/uploads/2020/08/Dataset_for_student-1.csv)